---
title: "Visualiseringsövningar"
author: "Filip Wästberg"
date: "1/7/2020"
output: html_document
---

```{r setup, include=FALSE}
knitr::opts_chunk$set(echo = TRUE)
```

1. Vi utgår från data som kommer från Hemnet!

```{r}
hem <- read_csv("hemnet/hemnet_data.csv") 

hem
```

---

2. Visualisera relationen mellan `list_price` och `final_price`.
- Vad är dina `aestetics`?
- Vilken `geom_` använder du?
- Passar skalan?
- Finns det någon passande statistic för att visuellt beskriva relationen?

```{r eval=FALSE}
ggplot(data, aes(x = x, y = y)) +
  geom_... +
  stat_...
```

Vi kan ändra tema med `theme_...`

```{r}
p <- ggplot(mtcars, aes(mpg, hp)) +
  geom_point() +
  labs(title = "Min titel",
       x = "Min x-axel",
       y = "Min y-axel", 
       subtitle = "Min subtitle",
       caption = "Källa: Min caption") +
  theme_minimal()
```

3. Pimpa din plot

- Addera de labels du vill ha, gör dem informativa 
- Addera ett tema 
- Ändra formateringen på y och x-axeln så att siffrorna blir mer lättlästa med `scale_y_continous(labels = comma)`

```{r}
library(scales)
```

4. Andra aestetics 

- Utgå från din visualisering av relationen mellan utropspris och slutpris
- Mappa vår aestetic `color` till en numerisk variabel, exempelvis `sq_m`, hur hanterar du outliers?

```{r}

```

5. Diskreta aesthetics

- Utgå från din visualisering av relationen mellan utropspris och slutpris
- Mappa vår aestetic `color` till en kategorisk variabel

```{r}

```

6. Fler aestetics 

- Utgå från din visualisering av relationen mellan utropspris och slutpris
- Förutom en mappning av color, mappa `size` till en numerisk variabel

```{r}
p <- ggplot(scb, aes(x = utflyttningar,
                     y = inflyttningar,
                     color = kommunindelning_sex,
                     size = ...)) +
  geom_point()
```

7. Övning: Visualisera försäljningspris 

- Vilken geom använder du och varför?
- Vilken skala använder du?

```{r}

```

8. Övning: Visualisera fördelningen på pris per bostadstyp

- Använd `coord_flip()` 
- Snygga till y-axeln så att man tydligt ser siffrorna

## Facets 

9. Övning 

- Visualisera fördelningen per bostadstyp med sub-plots istället
- Hur hanterar du x-axeln? Finns det något sätt att göra den snyggare?
- För att hantera långa labels i `facet_wrap()` kan du använda funktionen `labeller` och `label_wrap_gen(10)`.

```{r eval=FALSE}
ggplot(hem, aes(final_price)) +
  geom_histogram() +
  scale_x_log10() +
  facet_wrap(~..., labeller = labeller(type = label_wrap_gen(10))))
```


## Barcharts på aggregerade tabeller

Inte sällan har vi aggregerade tabeller som vi vill visualisera.

```{r}
gapminder <- gapminder::gapminder 

gap_continent <- gapminder %>% 
  group_by(continent) %>% 
  summarise(mean_gdp_per_cap = mean(gdpPercap))

gap_continent
```

10. Hur fördelar sig kvadratmeterpris per mäklare? 

- Ta fram en aggregerad tabell med genomsnittligt kvadratmeterpris per bostadstyp

- Vilken funktion använder du för att kalkylera genomsnitt? Ha fördelningen i åtanke

- Visualisera med `geom_col()`

```{r}

```


11. Sortera X-axlen

- Ofta vill vi sortera X-axeln efter ett värde, exempelvis 
- Då kan vi bara använda `reorder(x, X = sum)`

```{r}

```

12. Tidsserier 

Vi har någon form av tidsserie som vi vill visualisera. Oftast har vi då en tidskomponent, exempelvis dag eller månad. I vår hemnet-data har vi datum. 

- Kalkylera genomsnittligt försäljningspris per dag och visualisera
- Vilken geom använder du?
- Vilken skala använder du?
- Väv ihop `dplyr` med din `ggplot2`-kod

13. Testa att göra dina grafer interaktiva eller att exportera dem till PowerPoint

14. Kör en shiny-app, testa att byta ut grafer, eller manipulera 

15. Gå på https://www.showmeshiny.com/ och hitta inspiration!



























